【裁判字號】    85,台上,2143
【裁判日期】    850502
【裁判案由】    煙毒等罪
【裁判全文】
最高法院刑事判決                              八十五年度台上字第二一四三號
    上訴人  甲○○○
右上訴人因煙毒等罪案件，不服台灣高等法院高雄分院中華民國八十五年二月八日第
二審判決（八十四年度上訴字第一四二七號，起訴案號：台灣屏東地方法院檢察署八
十三年度偵字第四八八五號），提起上訴，本院判決如左：
    主  文
上訴駁回。
    理  由
一非法販賣化學合成麻醉藥品部分
按刑事訴訟法第三百七十七條規定：上訴於第三審法院，非以判決違背法令為理由，
不得為之。是提起第三審上訴，應以原判決違背法令為理由，係屬法定要件，且必須
依據卷內資料為具體之指摘，並足據以辨認原判決已具備違背法令之形式，始屬相當
。本件原判決論處上訴人共同連續非法販賣化學合成麻醉藥品罪刑，業已明係以共
犯徐永全於警訊、檢察官偵查中之自白，及證人即向上訴人與徐永全、尤文進購買安
非他命之林明宏、梁健傑、賴曉鳳、蔡茂林、李木、鄭秋國、賈昌明、陳景生等人分
別於警訊、檢察官偵查中之證言，暨林明宏等人之尿液檢驗結果通知書等，為所憑之
證據及認定之理由。對於上訴人辯稱：民國八十三年間伊在台北工作，並未住在屏東
家中，不可能與尤文進、徐永全等人在屏東縣共同犯罪等語，及證人黃秀琴、李秀惠
、尤淑芬、鄭祥寶等人所為附和上訴人之陳述，認為係卸責或護之詞，均不足採信
，亦已依據卷內資料，分別詳予指駁及說明。上訴意旨置原判決之明白論斷於不顧，
仍執陳詞而為事實上之爭辯，並就原審採證認事職權之行使，漫事爭執，難謂已符合
首揭法定上訴要件。又查，依卷附之上訴人警訊筆錄所載，上訴人於警訊時並未自白
犯罪，原判決亦未採用上訴人之警訊筆錄為認定其犯罪之證據，上訴意旨另稱：伊之
警訊筆錄內容不實，原審採證違法云云，顯非依據卷內資料執為指摘之適法第三審上
訴理由。此部分其上訴違背法律上之程式，應予駁回。
二販賣毒品部分
按犯肅清煙毒條例之罪者，除該條例第十六條但書所列案件應送最高法院覆判外，以
地方法院或其分院為初審，高等法院或其分院為終審，此觀該條例第十六條之規定自
明。本件上訴人販賣毒品部分，原審係維持第一審判處有期徒刑十五年之判決，依上
開規定，不得上訴於第三審法院，上訴人竟一併向本院提起上訴，自非合法，此部分
亦應駁回。
據上論結，應依刑事訴訟法第三百九十五條前段，判決如主文。
中      華      民      國    八十五    年      五      月      二      日
                              最高法院刑事第五庭
                                  審判長法官  黃  劍  青
                                        法官  林  增  福
                                        法官  林  文  豐
                                        法官  邵  燕  玲
                                        法官  丁  錦  清
      右正本證明與原本無異
                                              書  記  官
中      華      民      國    八十五    年      五      月      九      日


司法院資訊處製作；財團法人民間司法改革基金會備份。
